【裁判字號】    99,易,253
【裁判日期】    991130
【裁判案由】    竊盜
【裁判全文】
臺灣士林地方法院刑事判決               99年度易字第253號
公  訴  人  臺灣士林地方法院檢察署檢察官
被      告  鄭丞甫
上列被告因竊盜案件，經檢察官提起公訴（99年度偵字第1596號
），因所犯為刑事訴訟法第376 條第2 款所列之罪，本院判決如
下：
    主  文
鄭丞甫竊盜，累犯，處有期徒刑陸月，如易科罰金以新臺幣壹仟
元折算壹日；又竊盜，累犯，處有期徒刑伍月，如易科罰金以新
臺幣壹仟元折算壹日；應執行有期徒刑拾月，如易科罰金以新臺
幣壹仟元折算壹日。
其餘被訴部分均無罪。
    事  實
一、鄭丞甫曾於民國92年間因偽造文書案件，經臺灣板橋地方法
    院以92年度訴字第563 號判決判處有期徒刑一年三月確定，
    ，而於94年3 月3 日縮刑期滿執行完畢，猶不知悔改，竟意
    圖為自己不法之所有，利用其擔任遊覽車司機之機會而為下
    列行為：
  （一）98年11月4 日16時許，適鄭丞甫駕駛車號為436-MM號營
        業大客車搭載大陸旅遊團由故宮博物院結束參觀行程，
        並驅車前往臺北市中正區○○○路○ 段8 號之1 「北海
        漁村」餐廳用餐之際，利用隨團導遊黃月鳴將其所攜包
        包放置於遊覽車底層駕駛座旁之座椅即至上層旅客座艙
        進行行程解說而未及注意之便，竊取黃月鳴所攜包包內
        之小皮包1 只（內有相關證件及現金約新臺幣10萬餘元
        、美金800 元、港幣600 元，合計約新臺幣13萬元），
        得手後即將皮包內現金全數取出，迨於同日18時許，黃
        月鳴帶領旅客下車前往上開餐廳用餐，旋接獲鄭丞甫來
        電向黃月鳴佯稱：一女機車騎士拾獲上開小皮包而交付
        其返還云云，經黃月鳴自鄭丞甫處取回上開小皮包並加
        以清點，始查悉上情。
  （二）98年11月27日14時許，適鄭丞甫駕駛車號為A4-153號營
        業大客車搭載日本旅遊團前往故宮博物院，利用隨團導
        遊許雅慧下車帶領遊客入內參觀之機會，竊取許雅慧置
        放於駕駛座後方座位之腳踏板上背包內之現金新臺幣4
        3196元，迨於同日15時45分許，因許雅慧結束參觀行程
        返回車內並查看背包內之現金，始得悉上情且報警處理
        。
二、案經黃月鳴、許雅慧訴由臺北市政府警察局士林分局報請臺
    灣士林地方檢察署檢察官偵查起訴。
    理  由
壹、程序部分：
    本件被告鄭丞甫所犯係刑法第321 條之罪，是依刑事訴訟法
    第284 條之1 規定，應毋庸行合議審判；按被告以外之人於
    審判外之言詞或書面陳述，除法律有規定者外，不得作為證
    據；又被告以外之人於審判外之陳述，雖不符合同法第159
    條之1 至第159 條之4 之規定，但經當事人於審判程序同意
    作為證據，法院審酌該言詞陳述或書面陳述作成時之情況，
    認為適當者，亦得為證據；又當事人、代理人或辯護人於法
    院調查證據時，知有第159 條第1 項不得為證據之情形，而
    未於言詞辯論終結前聲明異議者，視為有前項之同意，刑事
    訴訟法第159 條第1 項及第159 條之5 分別定有明文。查：
    （一）本判決所引用除證人許雅慧、魏立雯及黃月鳴於警詢
    及偵查中所為之證言，業經被告鄭丞甫於本院準備程序中否
    定其證據能力，其餘各該被告以外之人所為審判外之陳述以
    及其他書面陳述，雖屬傳聞證據，惟當事人及辯護人於本院
    準備程序中表示無意見而不予爭執，且迄至言詞辯論終結前
    亦未再聲明異議，本院審酌上開證據資料製作時之情況，尚
    無違法不當之瑕疵，亦認為以之作為證據應屬適當，依刑事
    訴訟法第159 條之5 規定，認前揭證據資料均有證據能力；
    （二）證人許雅慧、魏立雯及黃月鳴於警詢中所為之證言，
    均係被告以外之人於審判外之言詞或書面陳述，依刑事訴訟
    法第159 條第1 項之規定，除符合同法第159 條之1 至第15
    9 條之4 之規定外，原則上並無證據能力，而渠等證述內容
    中有關證明犯罪事實存否之必要事項，核與本院審理中所為
    之證言大致相符，且依卷內現存事證，亦無從認定具有較可
    性之特別情況，自難認上開警詢中之陳述有刑事訴訟法第15
    9 條之1 至第159 條之4 所規定之情形，而應認均無證據能
    力；（三）證人許雅慧、魏立雯及黃月鳴於偵查中向檢察官
    所為之證言，雖均係被告以外之人於審判外之言詞或書面陳
    述，依刑事訴訟法第159 條第1 項之規定，除符合同法第15
    9 條之1 至第159 條之4 之規定外，原則上並無證據能力，
    然渠等所為上開證言均係依法具結後所為之陳述，並於訊畢
    交付閱覽而經其簽名，且依筆錄之記載並無不能自由陳述或
    其他非法、不當之取證情形，嗣於本院審理中亦經傳訊到庭
    ，而給予被告鄭丞甫進行詰問之機會，觀諸被告鄭丞甫迄今
    亦未能具體指明上開證言有何顯不可信之情況，是依刑事訴
    訟法第159 條之1 第2 項之規定，應認有證據能力。
貳、實體部分：
  一、有罪部分：
  （一）訊據被告鄭丞甫固不否認於前揭時間搭載由證人黃月鳴
        及許雅慧擔任隨團導遊之旅遊團前往上開地點之事實，
        然矢口否認有何公訴意旨所稱之竊盜犯行，辯稱：證人
        黃月鳴之小皮包係一名機車女騎士拾獲而交付，另其於
        證人許雅慧進入故宮博物院參觀之際確曾離開車輛，並
        未竊取上開證人之財物云云。經查：
        (一)前揭事實欄一之（一）所載之犯罪事實，業據證人黃
          月鳴於本院審理中證稱：「98年11月4 日當天從故宮
          博物院行程結束後開到在杭州南路1 段8 號之1 的『
          北海漁村』，當時約五點至六點，客人上去用餐之後
          ，沒多久鄭丞甫打電話給我，問我說是否有客人有掉
          了一個皮包，我問客人，客人說沒有，但我同時檢查
          我的皮包，發現是我的小皮包不見了，我當時就很著
          急，問司機為何知道客人掉皮包，鄭丞甫說有一個女
          孩子從杭州南路要轉忠孝東路時，看到車上有客人掉
          皮包，追著鄭丞甫跑，在忠孝東路上攔住他，將皮包
          給他，我當時就說是我掉的，請司機將車輛開過來，
          我們就開到杭州南路隔一條路，鄭丞甫將皮包給我，
          發現裡面的現金都不見了，但證件都在。」、「（問
          ：你所稱的小皮包，在失竊前放在何處？）小皮包是
          放在大皮包內，我們上車都會將大皮包放在司機旁邊
          的導遊椅子上，我再上去上層跟客人講解。」、「（
          問：當天結束故宮博物院行程後，前往『北海漁村』
          途中，是否有將大包包放在駕駛座旁的椅子上？）是
          。」、「（問：在你下車去『北海漁村』之前，有無
          再去開啟過大包包？）無。我是下車時拿了大包包就
          走。」、「（問：當你在上層跟乘客講解行程時，下
          層除了鄭丞甫之外，還有無何人？）無。」、「（問
          ：最後見到皮夾是在何處？）我在故宮博物院還有買
          票，就是我最後一次拿出小皮包使用，之後就放入大
          包包，上車後就將大包包放在駕駛座旁。」等語在卷
          ，足見證人黃月鳴遭竊之上開財物應係於故宮博物院
          上車後前往北海漁村餐廳途中所為無訛；而被告鄭丞
          甫雖稱係他人拾獲上開小皮包云云，然被告鄭丞甫於
          本院準備程序中供稱：「…我車子從北海漁村開離開
          到忠孝西路時，有一位騎機車的女生，他騎來我旁邊
          跟我敲門當時我正在停等紅燈，跟我說，我停車在北
          海漁村時，有乘客下車，他有看到我們乘客從他的側
          背包掉一個皮包出來，我就說我打電話詢問我們導遊
          一下，我就在林森南路、徐州路附近停車的地方打電
          話，我打電話問導遊可否問一下車上有無乘客掉皮包
          ，導遊問我是什麼樣的皮包，我就跟導遊說是一個長
          夾的皮包，我當時記得皮包的顏色，現在我忘記了，
          導遊跟我說東西是她的，…」等語，是該機車女騎士
          既已目睹上開小皮包係前往北海漁村餐廳之乘客所遺
          ，自得逕將該小皮包持往該餐廳以返還，而無騎乘機
          車追趕被告鄭丞甫所駕駛車輛之必要；又被告鄭丞甫
          於本院審理中復供稱：「（問：在你打電話給黃月鳴
          說，是否有客人皮夾掉下來時，女騎士是否還在場？
          ）不在，他交給我就立刻離開，所以我打電話時，他
          已經不在現場。」、「（問：女騎士將皮夾交給你時
          ，你有無打開皮夾？）無，他交給我後，我就放在駕
          駛座旁邊座位的置物臺。」等語，是被告鄭丞甫於未
          加確認有無乘客遺失物品即收受上開物品，顯不符常
          情；觀諸被告鄭丞甫於本院審理中供稱上開皮包內確
          有證人黃月鳴之身分證及健保卡，而證人黃月鳴於本
          院審理中亦自承上開小皮包內裝有其證件等情，參以
          證人黃月鳴於本院審理中證稱：「（問：被告是先打
          電話給你，跟你說，是否有客人掉東西？）是。」等
          語，足見被告鄭丞甫所稱上情，即屬可疑，是證人黃
          月鳴所為之上開指訴，應非虛言。
        (二)前揭事實欄一之（二）所載之犯罪事實，業據證人許
          雅慧於本院審理中證稱：「（問：如何被偷，請說明
          ？）當時客人要進入故宮博物院，我要介紹裡面的陳
          設，當時約二點左右要去故宮博物院參觀，參觀的時
          間最少要一個半小時至二小時，我帶客人參觀完之後
          ，才會打電話給司機將車開上來，我當時本來要帶包
          包下車，但我看當時在故宮博物院參觀的人有很多，
          我怕扒手會偷，所以我問司機是否會離開車輛，司機
          說他會在車上睡覺，我跟他說，我將一袋東西放在司
          機後座，裡面有錢很重要，如果你不離開，我就放在
          該處，司機跟我說他會在車上睡覺，從故宮博物院出
          來要往下一站忠烈祠參觀的路上，我一上車就翻找袋
          子，發現裡面用非透明的夾鏈袋所裝的錢都不見了，
          袋子也不見了，我發現之後，因車上還有客人，我問
          司機他有無離開車子，他說他沒有，我跟他說放在後
          面的那一袋錢不見了。」、「（問：該包包是否放在
          司機後座的腳踏板上？）是。」、「（問：當你下車
          之前，你有告知鄭丞甫並請他幫你保管？）有跟他說
          袋子裡面有公司給的備用金。」、「（問：遊覽車的
          車門是以何方式開啟？）司機用按鈕控制。且當時我
          有問車行的人，說車窗完全沒有被破壞，一般人是無
          法將門打開的。」、「（問：你從故宮博物院回到車
          上時，車子的門有無被破壞？）完好無缺。」、「（
          問；遊覽車的車門開啟方法，是否一定要司機先上車
          ，進入車內，再用車內的開關開啟？）是。」等語，
          觀諸被告鄭丞甫於本院準備程序中供稱：「…我車子
          停在故宮時我有下車十幾分鐘去上廁所、買飲料，我
          下車時車子有鎖，當時車子沒有被破壞，車子是有二
          個門，一個是駕駛座的門，一個是乘客上、下車的門
          ，一定要駕駛先開駕駛座的門上車之後，才能開啟乘
          客上、下車的車門，…」等語，參以被告鄭丞甫於本
          院審理中自承證人許雅慧當日確曾向其表示要寄放款
          項於車內等情，足見證人許雅慧所為之上開指訴，應
          堪採信。
        綜上所述，被告鄭丞甫上開所辯，要屬事後卸責之詞，
        不足採信。本件事證明確，被告鄭丞甫所涉上開犯行洵
        堪認定，應予依法論科。
  （二）核被告鄭丞甫上開行為，均係犯刑法第320 條第1 項之
        竊盜罪。又其所犯上開二罪間，犯意各別，行為互殊，
        應予分論併罰。又被告鄭丞甫曾於92年間因偽造文書案
        件，經臺灣板橋地方法院以92年度訴字第563 號判決判
        處有期徒刑一年三月確定，而於94年3 月3 日縮刑期滿
        執行完畢，此有臺灣高等法院被告前案紀錄表一份附卷
        可參，其前曾受有期徒刑之執行完畢，於五年以內故意
        再犯本件最重本刑為有期徒刑以上之罪，為累犯，均應
        依刑法第47條第1 項之規定加重其刑。爰審酌被告鄭丞
        甫正值壯年，利用擔任遊覽車司機之便，竟以上開方式
        竊取他人財物，嚴重破壞社會秩序及他人財產安全，復
        於犯後猶狡詞卸責及其品行、犯罪動機、目的、手段、
        行為次數、生活狀況、智識程度、犯罪所得之利益及所
        生之損害等一切情狀，分別量處如主文第一項所示之刑
        ，並諭知易科罰金之折算標準及定其應執行刑。又被告
        鄭丞甫行為時之刑法第41條第1 項前段及第2 項分別規
        定：「犯最重本刑為五年以下有期徒刑以下之刑之罪，
        而受六個月以下有期徒刑或拘役之宣告者，得以新臺幣
        一千元、二千元或三千元折算一日，易科罰金。」、「
        前項規定於數罪併罰，其應執行之刑未逾六月者，亦適
        用之。」，然依司法院98年6 月19日所公布之釋字第66
        2 號解釋認為：「中華民國九十四年二月二日修正公布
        之現行刑法第四十一條第二項，關於數罪併罰，數宣告
        刑均得易科罰金，而定應執行刑之刑逾六個月者，排除
        適用同條第一項得易科罰金之規定部分，與憲法第二十
        三條規定有違，並與本院釋字第三六六號解釋意旨不符
        ，應自本解釋公布之日起失其效力。」，是對於數罪併
        罰，數宣告刑均得易科罰金，而定應執行之刑超過六個
        月之案件，於上開解釋公布之日起，參酌司法院釋字第
        366 號及第662 號解釋意旨，自無適用前開刑法第41條
        第2 項規定之餘地；觀諸98年12月30日施行之刑法第
        41條第1 項前段及第8 項規定：「犯最重本刑為五年以
        下有期徒刑以下之刑之罪，而受六月以下有期徒刑或拘
        役之宣告者，得以新臺幣一千元、二千元或三千元折算
        一日，易科罰金。」、「第一項至第四項及第七項之規
        定，於數罪併罰之數罪均得易科罰金或易服社會勞動，
        其應執行之刑逾六月者，亦適用之。」，是對於數罪併
        罰，數宣告刑均得易科罰金，而定應執行之刑超過六個
        月之案件，於前開條文生效之日起，自應適用前開刑法
        第41條第8 項之規定，而仍得易科罰金，附此敘明。
二、無罪部分：
  （一）公訴意旨略以：被告鄭丞甫意圖為自己不法所有，分別
        利用其擔任遊覽車司機之機會為以下竊盜行為：(一)於98
        年7 月28日下午2 時許，駕駛車號Z5-562號營業大客車
        搭載大陸旅行團至屏東縣恆春鎮貓鼻頭公園參觀時，團
        員朱進秋下車未攜帶背包，鄭丞甫即趁車內無人之際，
        竊取其背包內皮夾之現金人民幣1 萬元。(二)同年11月5
        日被告鄭丞甫又駕駛前揭車輛搭載同大陸旅行團成員前
        往臺中縣豐原市開會，被告鄭丞甫於同日中午至下午3
        時許期間，趁團員下車聚餐、開會之時，竊取旅客張少
        云置於遊覽車底層行李箱內之現金人民幣3 萬5000元。
        (三)同年月7 日上午9 時許，被告鄭丞甫搭載該旅行團至
        野柳風景區參觀，旅客劉正憲因身體不適，未攜帶隨身
        側背包即下車，迄同日下午2 時許用餐完畢團員始上車
        ，被告鄭丞甫趁此段期間內無旅客在車上之機會，竊取
        旅客劉正憲背包內之人民幣4000元。因認被告鄭丞甫上
        開行為分別涉有刑法第320條第1項之竊盜罪嫌。
  （二）按被告未經審判證明有罪確定前，推定其為無罪；又犯
        罪事實應依證據認定之，無證據不得認定犯罪事實；又
        不能證明被告犯罪者，應諭知無罪之判決，刑事訴訟法
        第154 條第1 項、第2 項及第301 條第1 項分別定有明
        文。又事實之認定，應憑證據，如未能發現相當證據，
        或證據不足以證明，自不能以推測或擬制之方法，為裁
        判基礎（最高法院40年度臺上字第86號判例參照）。另
        認定犯罪事實所憑之證據，雖不以直接證據為限，間接
        證據亦包括在內；然而無論直接或間接證據，其為訴訟
        上之證明，須於通常一般之人不致有所懷疑，而得確信
        其為真實之程度者，始得據為有罪之認定，倘其證明尚
        未達到此一程度，而有合理之懷疑存在時，即無從為有
        罪之認定，亦有最高法院76年度臺上字第4986號判例可
        資參照。況刑事訴訟法第161 條第1 項亦規定，檢察官
        就被告犯罪事實，應負舉證責任，並指出證明之方法，
        是檢察官對於起訴之犯罪事實，應負提出證據及說服之
        實質舉證責任，倘其所提出之證據，不足為被告有罪之
        積極證明，或其指出證明之方法，無從說服法院以形成
        被告有罪之心證，基於無罪推定之原則，自應為被告無
        罪判決之諭知，最高法院92年度臺上字第128 號著有判
        例可資參照。
  （三）公訴意旨認被告鄭丞甫上開行為涉有刑法第320 條第1
        項之竊盜犯行，無非係以：前揭犯罪事實，業據被害人
        朱進秋於警詢中指訴歷歷，復經證人魏立雯及黃月鳴於
        警詢及偵查中證述在卷為其主要論據。訊據被告鄭丞甫
        固不否認有於前揭時地搭載旅客朱進秋、張少云及劉正
        憲之事實，然堅詞否認有何公訴意旨所稱之竊盜犯行，
        辯稱：並未竊取旅客朱進秋、張少云及劉正憲之財物等
        語。
  （四）經查：
        (一)被害人朱進秋於98年7 月28日發覺所攜皮包內之現金
          人民幣10000 元遭竊之事實，雖經其於警詢中證述在
          卷，復經證人即導遊魏立雯於警詢及偵審中證述在卷
          ，然依渠等證述內容觀之，均未見聞遂行犯行之經過
          ，而僅足認被害人朱進秋遭竊之事實，尚難據以認定
          被告鄭丞甫確曾於前揭時地竊取他人財物；況被害人
          朱進秋於警詢中證稱：「（問：你於何時、何地發現
          被竊？損失何財物？）於98年7 月28日14時30分在屏
          東縣恆春鎮貓鼻頭停車場因遊覽車故障大夥下車等待
          車輛維修，當時我將皮包放在座位旁，待車輛維修完
          已16時左右大夥上車後就駛回高雄市三民區○○○路
          487 號（信宗飯店），到達飯店已18時20分，待我下
          車回飯店房間，打開皮包才發現我皮包內的新臺幣50
          000 元及人民幣10000 元不見了。」、「（問：你有
          無發現可疑人、事、物？有無與人發生財務糾紛？）
          我於98年7 月28日14時30分當時因車輛故障只有我與
          司機在車內，所有人皆下車等待車輛維修，因有車輛
          維修人員及司機和我，我也不清楚我的錢是被誰拿走
          的。沒有與人發生財務糾紛。」等語，而證人魏立雯
          於本院審理中亦證稱：「當天是去貓鼻頭公園，在公
          園停車場結束之後回到高雄飯店，朱進秋去飯店整理
          行李後，有跟我說他發現有掉人民幣之情形。」、「
          （問：朱進秋有無跟你說，他的錢是放在何處？）放
          在一個側背包，因他當天下車時人不舒服，所以忘記
          將側背包拿下車，當天後來再上車時，他也沒有立刻
          檢查側背包，是到飯店整理行李時才發現。」等語，
          足見被害人朱進秋之上開財物應係於其下車參觀貓鼻
          頭公園後再次上車前在車廂內遭竊無訛；觀諸證人魏
          立雯於本院審理中證稱：「（問：當天下車時，是否
          全部團員都有去貓鼻頭公園參觀？）有的沒有，我們
          下去時約有三個客人留在車上，後來全部團員都有下
          車，朱進秋後來跟我說，他是最後一個下車，他會下
          車原因是說司機說要把冷氣關掉，車上會很熱，請他
          們下車去參觀。」、「（問：朱進秋有無與你們會合
          ？）有，他是我們參觀快要結束時他才出現。」、「
          （問：鄭丞甫跟你說，車輛有故障情形時，你有無回
          現場看？）有。」、「（問：當時維修人員到場了嗎
          ？）還沒。」、「（問：維修人員來的時候你是否在
          場？）有，且當天還有很多人在場，就是旁邊停車的
          遊覽車司機。」、「（問：有無何人進入車廂內？）
          車廂有很多人都有上去。」、「（問：朱進秋有無跟
          你說，他的錢是放在何處？）放在一個側背包，因他
          當天下車時人不舒服，所以忘記將側背包拿下車，當
          天後來再上車時，他也沒有立刻檢查側背包，是到飯
          店整理行李時才發現。」等語，足見於被害人朱進秋
          下車參觀貓鼻頭公園後再次上車前車廂內確有多人進
          出，是自難僅以上開證言，逕為不利被告鄭丞甫之認
          定。
        (二)被害人張少云及劉正憲分別於98年11月7 日及8 日發
          覺上開財物遭竊之事實，雖經證人即導遊黃月鳴於偵
          審中證述在卷，然依其證述內容觀之，僅陳述發覺之
          經過，並未目睹案發之情形，尚難據以認定被告鄭丞
          甫確曾於前揭時地竊取他人財物；觀諸證人黃月鳴於
          本院審理中證稱：「（問：請說明張少云跟你說明的
          情形？）我們是98年11月5 日下臺中，約6 或7 日回
          到臺北，應該是在回到臺北圓山的隔天早上，張少云
          就找我，我到了圓山後，張少云跟我說他下台中時，
          將錢及衣服放在行李箱子內，但衣服在錢不見了，總
          共有三萬五千元的人民幣，因該團的團費在張少云身
          上。」、「（問：張少云有無跟你說他被偷的三萬五
          千元人民幣是放在何處？）放在裝衣服的大行李箱內
          。」、「（問：三萬五千元人民幣是放在一起或分裝
          ？）他說是五千元裝，分成七個袋子。」、「（問：
          6 日出發回臺北之前，張少云有無跟你提到他的東西
          有掉？）無。是7 日早上急著打電話給我。」、「（
          問：98年11月7 日早上張少云有跟你反應他的錢失竊
          ，在98年11月5 至7 日早上張少云跟你反應之前，張
          少云有無跟你說過，他的行李箱有問題？）無。」等
          語，足見被害人張少云之上開財物是否確係於公訴意
          旨所指時地遭竊，即有疑問；又證人黃月鳴雖於本院
          審理中證稱：「（問：【劉正憲】如何發現東西被偷
          ？）我們是7 日去野柳，他是8 日早上在免稅店要買
          東西時才發現背包裡面的錢不見。」、「（問：劉正
          憲有無下去野柳參觀？）有，因劉正憲本來身體就不
          好，到野柳時劉正憲有嘔吐，下車之前我們都會提醒
          客人將貴重物品帶下車，劉正憲只有一個斜背包，他
          人又不舒服，所以沒有將包包帶下來。」、「（問：
          劉正憲有無跟你說他掉了多少錢？）四千元的人民幣
          ，他放在斜背包的夾層內，還有一些紙放在一起，他
          告訴我他有分成二個地方放，一個放一千元，一個放
          三千元，但紙張都在，錢不見了。」等語，然證人黃
          月鳴於本院審理中亦證稱：「我們在野柳吃午飯，在
          野柳吃飯有請鄭丞甫跟我們一起用餐，用完餐之後還
          有去鄧麗君的墓園參觀，之後就回圓山飯店。」、「
          （問：劉正憲去鄧麗君墓園時，身體有無不舒服？）
          無。」、「（問：劉正憲去墓園時，有無下車參觀？
          ）有。」等語，則被害人劉正憲之上開財物是否確係
          於公訴意旨所稱時地遭竊，亦屬可疑，是自難僅以該
          等證言據為不利被告鄭丞甫之認定。至檢察官雖聲請
          傳喚證人張少云及劉正憲到庭作證，然因本件待證事
          實已臻明瞭而無再調查之必要，附此敘明。
        綜上所述，被告鄭丞甫所涉前開竊盜犯行，尚屬無從證
        明。此外，復查無其他積極證據足資證明被告鄭丞甫就
        上開事實有何公訴意旨所稱之竊盜犯行，依照前開之說
        明，自應就此部分為被告無罪之諭知。
據上論斷，應依刑事訴訟法應依刑事訴訟法第284 條之1 、第
299 條第1 項前段、第301 條第1 項，刑法第320 條第1 項、第
41條第1 項、第8 項，第51條第5 款、第47條第1 項，刑法施行
法第1 條之1 ，判決如主文。
本案經檢察官彭康凡到庭執行職務
中    華    民    國    99    年    11    月    30    日
                  刑事第八庭法  官  黃雅君
以上正本與原本無異。
如不服本判決應於收受判決後10日內向本院提出上訴書狀，並應
應敘述具體理由。其未敘述上訴理由者，應於上訴期間屆滿後20
日內向本院補提理由書(均須按他造當事人之人數附繕本)「切勿
逕送上級法院」。
                             書記官  簡湘雲
中    華    民    國    99    年    11    月    30    日
附錄本案論罪科刑法條：
刑法第320條第1項
意圖為自己或第三人不法之所有，而竊取他人之動產者，為竊盜
罪，處5  年以下有期徒刑、拘役或 5 百元以下罰金。

司法院資訊處製作；財團法人民間司法改革基金會備份。
